【裁判字號】    92,小上,164
【裁判日期】    921007
【裁判案由】    給付承攬報酬
【裁判全文】
臺灣臺北地方法院民事裁定                        九十二年度小上字第一六四號
    上  訴  人  甲○○○有限公司
                          台北縣永和市○○路○段二八四號三樓
    法定代理人  賴富美
    被上訴人    統一生活事業股份有限公司
                          台北市○○區○○路八號七樓
    法定代理人  徐重仁
當事人間給付承攬報酬事件，上訴人對於中華民國九十二年八月十八日本院九十二年
度北小字第一二七０號判決提起上訴，本院裁定如左：
    主  文
上訴駁回。
第二審訴訟費用新台幣壹仟伍佰元由上訴人負擔。
    理  由
一、按關於請求給付金錢或其他代替物或有價證券之訴訟，其標的金額或價額在新台
    幣十萬元以下者，適用小額程序。對於小額訴訟之第一審裁判，得上訴或抗告於
    管轄之地方法院，其審判以合議行之。對於前項第一審裁判之上訴或抗告，非以
    其違背法令為理由，不得為之。對於小額訴訟判決提出上訴，上訴狀應記載上訴
    理由，表明下列各款事項：一、原判決所違背之法令及其具體內容。二、依訴訟
    資料可認為原判決有違背法令之具體事實。上訴狀內未表明上訴理由者，上訴人
    應於提起上訴狀後二十日內，提出理由書於第二審法院，未提出者，毋庸命其補
    正，第二審法院以裁定駁回之，民事訴訟法第四百三十六條之八第一項、第四百
    三十六條之二十四、第四百三十六條之二十五、第四百七十一條、第四百三十六
    條之三十二定有明文。又當事人以判決違背經驗法則，證據法則為理由，提起上
    訴者，其上訴狀或其理由書應有具體之指摘，並揭示該經驗法則，證據法則。上
    訴書狀如未依此項方法表明者，難謂已合法表明上訴理由，其上訴自難認為合法
    （最高法院七十一年台上字第四八０號著有判例可參），亦即上訴人以違反經驗
    法則、證據法則為由提起上訴時，需先正面表述所主張經驗法則之內容，再針對
    原判決所為法律上判斷具體指摘其有如何違背前開經驗法則之情形，合先敘明。
二、本件原審訴訟標的金額為新台幣貳萬伍仟捌佰拾元，依民事訴訟法第四百三十
    六條之八第一項，訴訟標的金額未逾十萬元者，應適用小額訴訟程序；上訴人以
    原判決所引述之證人蘇玉屏、廖祿銓等之證言，違反經驗法則及舉證責任提起上
    訴，然審酌上訴人之上訴狀理由，並未具體表明其所主張原判決所違反之經驗法
    則或證據法則內容。且經驗法則或證據法則，乃客觀存在之法則，非當事人主觀
    之推測，上訴意旨對於原審取捨證據之職權行使，任憑自己主觀意見，漫事指摘
    ，謂為有違經驗法則或證據法則，顯非適法之小額訴訟上訴理由，依首揭說明，
    無庸命其補正，逕以裁定駁回之。
三、第二審裁判費用新台幣一千五百元，應由上訴人負擔，茲確定如主文第二項所示
    。
據上論結，本件上訴為不合法，依民事訴訟法第四百三十六條之三十二第二項、第一
項、第四百四十四條第一項前段、第四百三十六條之十九第一項、第九十五條、第七
十八條，裁定如主文。
中      華      民      國    九十二    年      十      月      七      日
                            民事第四庭審判長法  官   林勤綱
                                            法  官   劉又菁
                                            法  官   紀文惠
右為正本係照原本作成。
本判決不得抗告。
中      華      民      國    九十二    年      十      月      八      日
                                            書記官   袁以明


司法院資訊處製作；財團法人民間司法改革基金會備份。
